# 同一控制下子公司之间的互相投资

提问人：yue16688 时间：2018-02-26 16:02:26
请教：A公司为母公司，持有B公司100%股权，持有C公司75%股权，B公司持有D公司50%股权，D公司持有C公司25%股权。请问A公司合并后实收资本数否应披露D公司的少数股东数。

回答人：chenyiwei
如果A不控制D，则在A的合并报表层面，D持有C的25%股权（不是12.5%）仍列报为少数股东权益。